臺灣屏東地方法院刑事判決　　　　　　　100年度易緝字第7號
公　訴　人　臺灣屏東地方法院檢察署檢察官
被　　　告　周錦利
上列被告因竊盜案件，經檢察官提起公訴（99年度偵字第4813號
），茲因被告就被訴事實為有罪之陳述，經告知簡式審判程序意
旨並聽取公訴人及被告之意見後，本院裁定依簡式審判程序審理
，判決如下：
    主  文
周錦利共同攜帶兇器毀越安全設備於夜間侵入住宅竊盜，處有期
徒刑拾月。
    事  實
一、周錦利與楊坤財（另行審結）共同基於意圖為自己不法所有
    ，本於加重竊盜之犯意聯絡，於民國99年2 月18日凌晨2 時
    40分許之夜間，共同由周錦利位於屏東縣新園鄉○○村○○
    路405 號住處2 樓前方陽臺攀爬至隔鄰郭明智位於屏東縣新
    園鄉○○路403 號住處2 樓前方陽臺，以渠等自備之客觀上
    足以傷害人之生命、身體之不詳兇器，先破壞郭明智住處2
    樓前方陽臺鋁製窗戶後，再爬窗進入屋內，竊取郭明智所有
    電腦主機、電腦螢幕、長江廠牌A969型序號00000000000000
    0 號行動電話手機（含電池2 顆）及紅色數位相機各1 臺，
    得手後循原路線將上開電腦主機及電腦螢幕搬回周錦利住處
    房間內藏放，上開竊得之手機則由楊坤財於翌日（同年月19
    日）中午12時許，以新臺幣1,000 元之價格售予知情之許月
    娥（已另行審結），許月娥再於同日21時許，在屏東縣新園
    鄉○○村○○路統一超商前，贈與不知情友人陳祈發使用，
    上開竊得之紅色數位相機則由楊坤財及周錦利於99年3 月中
    旬某日，共同前往屏東縣新園鄉○○路30之1 號巨蛋超商，
    以2,500 元之價格售予不知情之店員許宜欣，得款朋分花用
    殆盡。嗣郭明智發現遭竊報警循線查知上情，並扣得上開手
    機及紅色數位相機各1 臺（均已發還郭明智保管）。
二、案經屏東縣政府警察局東港分局報請臺灣屏東地方法院檢察
    署檢察官偵查起訴。
    理  由
一、被告周錦利所犯係死刑、無期徒刑、最輕本刑為3 年以上有
    期徒刑以外之罪，其於準備程序就前揭被訴事實為有罪之陳
    述，經告知簡式審判程序之旨，並聽取其與公訴人之意見後
    ，本院認無不得或不宜改依簡式審判程序進行之情，爰依刑
    事訴訟法第273 條之1 第1 項、第284 條之1 規定，裁定進
    行簡式審判程序，其證據調查依同法第273 條之2 所定原不
    受審判外陳述排除之限制；又被告對於卷內各項證據亦不爭
    執證據能力，復無事證顯示有何違法取得或類此瑕疵之情，
    故卷內所列各項證據，自均有證據能力，合先敘明。
二、上揭犯罪事實，業據被告周錦利於本院審理時坦承不諱，且
    核與同案被告許月娥於本院審理時之供述及證人郭明智、郭
    黃花盆、陳祈發、許宜欣於警詢或偵查中證述情節相符，此
    外復有搜索扣押筆錄、扣押物品目錄表、現場照片、屏東縣
    政府警察局東港分局一般刑案通報單、上開手機序號通聯紀
    錄附卷可稽，且有上開手機及紅色數位相機各1 臺（均已發
    還被害人郭明智）扣案可資佐證。是認被告之自白與事實相
    合，堪予採信，從而本件罪證明確，其犯行洵可認定，應依
    法論科。
三、
（一）本件被告周錦利行為後，刑法第321 條第1 項業於100 年
      1 月26日修正公布，並於同年月28日生效施行。按行為後
      法律有變更者，適用行為時之法律，但行為後之法律有利
      於行為人者，適用最有利於行為人之法律，刑法第2 條第
      1 項定有明文。查修正前刑法第321 條第1 項規定：「犯
      竊盜罪而有左列情形之一者，處6 月以上、5 年以下有期
      徒刑：一、於夜間侵入住宅或有人居住之建築物、船艦或
      隱匿其內而犯之者。二、毀越門扇、牆垣或其他安全設備
      而犯之者。三、攜帶兇器而犯之者。四、結夥三人以上而
      犯之者。五、乘火災、水災或其他災害之際而犯之者。六
      、在車站或埠頭而犯之者」；修正後刑法第321 條第1 項
      則規定：「犯竊盜罪而有下列情形之一者，處6 月以上、
      5 年以下有期徒刑，得併科新臺幣10萬元以下罰金：一、
      侵入住宅或有人居住之建築物、船艦或隱匿其內而犯之者
      。二、毀越門扇、牆垣或其他安全設備而犯之者。三、攜
      帶兇器而犯之者。四、結夥三人以上而犯之者。五、乘火
      災、水災或其他災害之際而犯之者。六、在車站、埠頭、
      航空站或其他供水、陸、空公眾運輸之舟、車、航空機內
      而犯之者」，經比較新舊法之規定，新法法定刑除增加「
      得併科10萬元以下罰金」之罰金刑外，並刪除原第1 款「
      於夜間」之要件，且就第6 款增加「航空站、其他供水、
      陸、空公眾運輸之舟、車、航空機內」之要件，核均屬加
      重刑罰或擴大加重竊盜構成要件之涵攝範圍，是修正後刑
      法第321 條第1 項之規定並未較有利於行為人，自應適用
      修正前刑法第321 條第1 項之規定。
（二）按刑法第321 條第1 項第3 款之攜帶兇器竊盜罪，係以行
      為人攜帶兇器竊盜為其加重條件，此所謂兇器，其種類並
      無限制，凡客觀上足對人之生命、身體、安全構成威脅，
      具有危險性之兇器均屬之，且祇須行竊時攜帶此種具有危
      險性之兇器為已足，並不以攜帶之初有行兇之意圖為必要
      ，最高法院79年台上字第5253號著有判例。次按共同實施
      犯罪行為之人，在合同意思範圍以內，各自分擔犯罪行為
      之一部，相互利用他人之行為，已達其犯罪之目的者，即
      應對於全部所發生之結果，共同負責（最高法院28年上字
      第3110號判例意旨參照）。又門扇專指門戶，窗戶則屬防
      盜之安全設備（司法院73年廳刑一字第603 號意旨參照）
      ，是被告與同案被告楊坤財破壞被害人之2 樓前方陽臺鋁
      窗，即屬毀壞安全設備。被害人之鋁窗遭到毀壞，顯非能
      徒手為之，足徵被告與同案被告楊坤財必定持有尖銳、堅
      硬之不詳工具始能毀壞鋁窗，該不詳工具既能毀壞金屬，
      客觀上自足以對人之生命、身體造成危害，應屬兇器無訛
      。
四、核被告周錦利所為，係犯修正前之刑法第321 條第1 項第1
    款、第2 款、第3 款之加重竊盜罪。被告周錦利與同案被告
    楊坤財有犯意聯絡及行為分擔，均為共同正犯。爰審酌被告
    智識程度為國中畢業，且正值青壯，竟不知努力奮發向上，
    端正品行，思循正途謀生，竟囿於貪念而竊取他人財物，侵
    害他人財產法益，缺乏對他人財產權應予尊重之觀念，行為
    實不足取，惟於審理中已坦承犯行，犯後態度尚稱良好等一
    切情狀，量處如主文所示之刑，以示懲儆。而被告周錦利持
    以行竊之不詳工具，尚乏證據證明為被告周錦利或同案被告
    楊坤財所有，且未經扣案，復非違禁物，爰不為沒收之諭知
    ，附此敘明。
據上論斷，應依刑事訴訟法第273 條之1 第1 項、第299 條第1
項前段，刑法第28條、修正前刑法第321 條第1 項第1 款、第2
款、第3 款，判決如主文。
本案經檢察官潘國威到庭執行職務
中    華    民    國   100    年    4     月    6     日
                  刑事第三庭    法  官  陳茂亭
以上正本證明與原本無異。
如不服本判決應於收受判決後10日內向本院提出上訴書狀，並應
敘述具體理由；其未敘述上訴理由者，應於上訴期間屆滿後20日
內向本院補提理由書（均須按他造當事人之人數附繕本）「切勿
逕送上級法院」。
中    華    民    國   100    年    4     月    6     日
                                書記官  黃佳惠
本案論罪科刑法條：
修正前中華民國刑法第321 條（加重竊盜罪）犯竊盜罪而有下列
情形之一者，處6 月以上、5 年以下有期徒刑，得併科新臺幣10
萬元以下罰金：
一、於夜間侵入住宅或有人居住之建築物、船艦，或隱匿其內而
    犯之者。
二、毀越門扇、牆垣或其他安全設備而犯之者。
三、攜帶兇器而犯之者。
四、結夥三人以上而犯之者。
五、乘火災、水災或其他災害之際而犯之者。
六、在車站或埠頭而犯之者。
前項之未遂犯罰之。